Here is an R Markdown report that separates the code into snippets and provides brief explanations in Greek. You can copy and paste this into an R Markdown file (`.Rmd`) to generate the report.

```markdown
---
title: "Spam Classification using Naive Bayes"
author: "Your Name"
output: html_document
---

## Εισαγωγή

Αυτό το παράδειγμα αναλύει τον τρόπο κατάταξης μηνυμάτων ως SPAM ή HAM χρησιμοποιώντας τον αλγόριθμο Naive Bayes. Στο πρώτο βήμα, φορτώνουμε τα δεδομένα και κάνουμε κάποιες προεπεξεργασίες στα κείμενα πριν τα χρησιμοποιήσουμε για εκπαίδευση του μοντέλου.

## Φόρτωση Βιβλιοθηκών

Αρχικά, φορτώνουμε τις απαραίτητες βιβλιοθήκες για την ανάλυση κειμένου και τη μηχανική μάθηση.

```{r}
# Φόρτωση βιβλιοθηκών
library(tm)
library(e1071)
library(ggplot2)
library(dplyr)
library(caret)
library(tidyverse)
library(wordcloud)
```

## Φόρτωση Δεδομένων

Φορτώνουμε το σύνολο δεδομένων `spam.csv` και το εξετάζουμε για τυχόν κενά δεδομένα ή περιττές στήλες.

```{r}
# Φόρτωση του dataset
df <- read.csv("spam.csv", encoding = "ISO-8859-1")

# Προβολή των πρώτων γραμμών του dataset
cat("First 5 rows of the dataset:\n")
head(df)

# Έλεγχος για κενά δεδομένα
cat("\nMissing values in the dataset:\n")
sapply(df, function(x) sum(is.na(x)))
```

## Προεπεξεργασία Δεδομένων

Αφαιρούμε περιττές στήλες, μετονομάζουμε τις στήλες για καλύτερη κατανόηση, και πραγματοποιούμε μετατροπή των μηνυμάτων σε πεζά γράμματα. Επίσης, αφαιρούμε αριθμούς και σημεία στίξης.

```{r}
# Αφαίρεση περιττών στηλών
df <- df %>% select(-c(X, Unnamed: 2, Unnamed: 3, Unnamed: 4))

# Μετονομασία στηλών για καλύτερη κατανόηση
names(df) <- c("label", "message")

# Έλεγχος για επαναλαμβανόμενα δεδομένα
df <- df %>% distinct()

# Μετατροπή των μηνυμάτων σε πεζά γράμματα
df$message <- tolower(df$message)

# Αφαίρεση αριθμών και σημείων στίξης χρησιμοποιώντας regex
df$message <- gsub("[^a-zA-Z\\s]", "", df$message)

# Προβολή των πρώτων γραμμών μετά την προεπεξεργασία
cat("First 5 rows after preprocessing:\n")
head(df)

cat("\nMissing values in the dataset after preprocessing:\n")
sapply(df, function(x) sum(is.na(x)))
```

## Κατανομή Ετικετών (SPAM vs HAM)

Εξετάζουμε τη κατανομή των ετικετών SPAM και HAM για να κατανοήσουμε την ισορροπία των δεδομένων.

```{r}
# Έλεγχος κατανομής των ετικετών (HAM vs SPAM)
cat("\nDistribution of SPAM vs HAM:\n")
table(df$label)

# Οπτικοποίηση της κατανομής
ggplot(df, aes(x = label)) +
  geom_bar() +
  labs(title = "Distribution of SPAM vs HAM", x = "Label", y = "Count")
```

## Δημιουργία Matrices TF-IDF

Χρησιμοποιούμε τον αλγόριθμο TF-IDF για να μετατρέψουμε τα μηνύματα σε αριθμητική αναπαράσταση, η οποία θα χρησιμοποιηθεί για την εκπαίδευση του μοντέλου.

```{r}
# Δημιουργία του corpus και προεπεξεργασία του κειμένου
corpus <- Corpus(VectorSource(df$message))

# Καθαρισμός και προεπεξεργασία του corpus
corpus <- tm_map(corpus, content_transformer(tolower))
corpus <- tm_map(corpus, removePunctuation)
corpus <- tm_map(corpus, removeNumbers)
corpus <- tm_map(corpus, removeWords, stopwords("english"))
corpus <- tm_map(corpus, stripWhitespace)

# Δημιουργία του Term-Document Matrix (TDM)
tdm <- TermDocumentMatrix(corpus)

# Μετατροπή του TDM σε μήτρα
m <- as.matrix(tdm)

# Δημιουργία του Sparse Matrix με χρήση του TF-IDF
tfidf <- weightTfIdf(tdm)
```

## Εκπαίδευση Μοντέλου Naive Bayes

Χωρίζουμε τα δεδομένα σε σύνολο εκπαίδευσης και δοκιμής, και στη συνέχεια εκπαιδεύουμε το μοντέλο Naive Bayes με βάση τα δεδομένα εκπαίδευσης.

```{r}
# Διαχωρισμός του dataset σε σύνολα εκπαίδευσης και δοκιμής
set.seed(42)
trainIndex <- createDataPartition(df$label, p = 0.8, list = FALSE)
train_data <- df[trainIndex, ]
test_data <- df[-trainIndex, ]

# Δημιουργία TF-IDF για τα δεδομένα εκπαίδευσης και δοκιμής
train_tdm <- TermDocumentMatrix(Corpus(VectorSource(train_data$message)))
train_tfidf <- weightTfIdf(train_tdm)

test_tdm <- TermDocumentMatrix(Corpus(VectorSource(test_data$message)))
test_tfidf <- weightTfIdf(test_tdm)

# Εκπαίδευση του μοντέλου Naive Bayes
nb_model <- naiveBayes(as.matrix(train_tfidf), as.factor(train_data$label))
```

## Κανόνες Πρόβλεψης και Αξιολόγησης Μοντέλου

Χρησιμοποιούμε το εκπαιδευμένο μοντέλο για να κάνουμε προβλέψεις και να αξιολογήσουμε την απόδοσή του με βάση τα δεδομένα δοκιμής.

```{r}
# Κάνουμε προβλέψεις για το σύνολο δοκιμής
predictions <- predict(nb_model, as.matrix(test_tfidf))

# Υπολογισμός της ακρίβειας του μοντέλου
accuracy <- mean(predictions == test_data$label)
cat("Accuracy: ", accuracy, "\n")

# Εκτύπωση της αναφοράς κατάταξης
cat("Classification Report:\n")
print(confusionMatrix(predictions, as.factor(test_data$label)))

# Οπτικοποίηση του Confusion Matrix
conf_matrix <- confusionMatrix(predictions, as.factor(test_data$label))
conf_matrix_df <- as.data.frame(as.table(conf_matrix))
ggplot(conf_matrix_df, aes(Var1, Var2, fill = Freq)) +
  geom_tile() +
  geom_text(aes(label = Freq), color = "white", size = 5) +
  scale_fill_gradient(low = "white", high = "blue") +
  labs(title = "Confusion Matrix", x = "Predicted", y = "True")
```

## Συμπεράσματα

Στην αναφορά αυτή, δημιουργήσαμε και αξιολογήσαμε ένα μοντέλο Naive Bayes για την κατάταξη μηνυμάτων ως SPAM ή HAM. Η διαδικασία περιλάμβανε φόρτωση και προεπεξεργασία των δεδομένων, καθώς και την εκπαίδευση και αξιολόγηση του μοντέλου.

```

### Brief explanation of each section in Greek:

1. **Εισαγωγή:** Παρουσιάζει το σκοπό του παραδείγματος και τη μέθοδο Naive Bayes για την κατηγοριοποίηση μηνυμάτων.
2. **Φόρτωση Βιβλιοθηκών:** Φορτώνει όλες τις απαραίτητες βιβλιοθήκες για την ανάλυση και μηχανική μάθηση.
3. **Φόρτωση Δεδομένων:** Φορτώνει το dataset και ελέγχει για κενά δεδομένα και περιττές στήλες.
4. **Προεπεξεργασία Δεδομένων:** Εκτελεί καθαρισμό των δεδομένων, όπως αφαίρεση αριθμών και σημείων στίξης.
5. **Κατανομή Ετικετών:** Εξετάζει την κατανομή των ετικετών για την ανάλυση της ισορροπίας.
6. **Δημιουργία Matrices TF-IDF:** Δημιουργεί την αναπαράσταση TF-IDF για τα δεδομένα κειμένου.
7. **Εκπαίδευση Μοντέλου Naive Bayes:** Εκπαιδεύει το μοντέλο Naive Bayes και το χρησιμοποιεί για προβλέψεις.
8. **Κανόνες Πρόβλεψης και Αξιολόγησης Μοντέλου:** Αξιολογεί το μοντέλο χρησιμοποιώντας ακρίβεια και confusion matrix.

This R Markdown template should generate a nice report with explanations in Greek!
